# 6+96+9

提问人：zhs7403 时间：2020-04-14 08:05:18
1.A收到某央企开具的承兑汇票，承兑人为该央企财务公司，a贴现，是否可以终止确认，如果贴现时注明不具追索权。因为业务和A做，但是承兑和贴现是央企财务公司，是否可以理解为一家？

回答人：chenyiwei
首先要指出：“6+9”只是目前科创板IPO审核中的一项参考标准，在其他方面不具有强制性。其本意还是要关注出票人或者承兑银行固有的信用风险及其转移情况，不能一概终止确认。
在科创板IPO以外的其他业务中，还是要关注实质性的信用风险程度，及其在贴现/背书前后的变动情况，对是否终止确认作出实质性判断。要注意央企旗下的独立法人公司也不一定具有与该央企本身相同的信用程度。